# 请教陈版主关于联营企业的联营企业关联方认定

提问人：心欲无痕 时间：2023-03-09 10:11:43
请问陈版主A公司的联营企业B的子公司C, B的联营企业D AC AD 算关联方么？因为关联方的认定前提是，控制、共同控制，另一方对另一方施加重大影响。如果施加重大影响的界定包含 间接重大影响，上述应该就算关联方了吧？

回答人：chenyiwei
在主帖案例中，A和C是关联方。因为B是A的联营企业，所以A可以通过B对其子公司C具有间接重大影响。在判断关联方关系时，母子公司应作为一个整体看待。
A和D不是关联方。因为重大影响只能对本层次有效，不能继续往下传递，即联营企业的联营企业不是本企业的关联方。